【裁判字號】    98,交聲,167
【裁判日期】    980622
【裁判案由】    違反道路交通管理處罰條例
【裁判全文】
臺灣宜蘭地方法院交通事件裁定         98年度交聲字第167號
原處分機關  交通部公路總局臺北區監理所宜蘭監理站
受處分人即
異  議  人  甲○○
上列異議人因違反道路交通管理處罰條例案件，對於交通部公路
總局台北區監理所宜蘭監理站民國98年4月16日所為之處分（原
處分案號：宜監字第裁43─QQ0000000號），聲明異議，本院裁
定如下：
    主  文
異議駁回。
    理  由
一、按汽車駕駛人行車速度超過規定之最高時速者，處新臺幣（
    下同）1,200元以上2,400元以下罰鍰。又汽車駕駛人有同條
    例第40條情形者，並予記違規點數1點，道路交通管理處罰
    條例第40條、第63條第1項第1款分別定有明文。次按，汽車
    駕駛人經以科學儀器取得證據資料證明其行為違規，當場不
    能或不宜攔截製單舉發，得逕行舉發；對於行車速度超過規
    定最高速限或低於規定最低速限的違規行為，採用固定或非
    固定式科學儀器取得證據資料證明者，於一般道路須至少於
    100公尺，於高速公路、快速公路須至少於300公尺前，明顯
    標示，同條例第7條之2第1項第7款、第3項亦有明文。
二、移送機關裁決意旨略以：異議人於民國98年1月12日7時58分
    許，駕駛車牌號碼IN-8901號自用一般小貨車，行經宜蘭縣
    五結鄉○○○路92號前，因行車速度超過規定之最高時速31
    公里，經宜蘭縣政府警察局羅東分局舉發，經移送機關調查
    後，認異議人違規事實明確，乃以異議人違反前述道路交通
    管理處罰條例第40條規定之行為，裁處異議人罰鍰1,800元
    ，並依同條例第63條第1項規定記違點數1點等語。
三、異議意旨略以：警方並未於設置測速照相地點設置警告標示
    ，且未見速限為40公里之標誌等語。
四、經查：異議人於98年1月12日7時58分許，駕駛上述車輛，行
    經宜蘭縣五結鄉○○○路92號前，因行車速度超過規定之最
    高時速31公里，經宜蘭縣政府警察局羅東分局依採證照片逕
    行舉發等情，為異議人所不爭執，並有舉發違反道路交通管
    理事件通知單1紙及舉發照片1張在卷可稽，此部分之事實應
    堪認定。
五、經查，上開違規地點即宜蘭縣五結鄉○○○路92號前往宜蘭
    方向前方155.5公尺處有40公里之速限標誌及前有測速照相
    之告示牌，此有宜蘭縣政府警察局羅東分局98年5月25日羅
    警交字第0983102569號函及所附關於違規定點與設有常有測
    速照相標誌之照片、位置及距離之標示簡圖與照片可佐。是
    ，本件舉發員警確已依規定於距測速照相地點100公尺前，
    設置限速及測速警告標誌，提醒駕駛人減速慢行，異議人以
    前詞為辯，委無足採。綜上所述，異議人確有行車速度超過
    規定之最高時速之違規行為，舉發過程亦無不當。從而，原
    處分機關依道路交通管理處罰條例第40條規定裁處罰鍰1,80
    0元，並依第63條第1項記違規點數1點，核無不合。本件聲
    明異議為無理由，應予駁回。
據上論斷，應依道路交通案件處理辦法第19條裁定如主文。
中    華    民    國    98    年    6    月    22     日
                  交通法庭法  官  蔡仁昭
以上正本證明與原本無異。
如不服本裁定，應於裁定送達後5日內，向本院提出抗告狀。（
應附繕本）
                          書記官  陳建宇
中    華    民    國    98    年    6    月    22     日


司法院資訊處製作；財團法人民間司法改革基金會備份。
